# 收入确认时点的判断问题

提问人：lago 时间：2010-12-21 21:07:51
有一个实际的案例，请各位同仁讨论应当在那个时点确认收入：
背景： 某企业是出售激光切割机的企业，是成套的设备。设备完成生产后，先在某企业安装完毕，初测试没问题后，再拆卸成几部分，由某企业运往客户。在客户现场完成测试下，最终由客户出具终验收报告。
关键合同条款： 1 、关于预款期限 合同生效后 5 个工作日内由买方向卖方付合同金额的30%款项。 设备发货前，经买方预验收后，买方向卖方支付出厂设备合同金额的30%。 设备安装调试具备使用条件终验收完成后 5 个工作日内由买方向卖方支付此设备合同金额的30%。 安装终验收完成，买方即出据验收证书。双方质保期开始，一年质保期满后，由买方向卖方返还10%质量保证金。
2 、检验质量保障 质保期为设备安装并最终验收合格后一年。
3 、设备验收标准 符合投标承诺
4 、交货方式 设备抵达需方厂内后，需方负责厂房内卸车、搬运等全部工作，供方有义务协助。 供方负责设备包装、运输、发货及安装调试工作。
5 、现场服务 需方负责在设备到达前将设备使用条件准备齐全。 供方负责设备就位后安装调试。 供方应密切配合需方试切生产。
问题：
1 、应当在那个时点确认收入？发货时，发货前经买方验收后，或者是终验收报告签发时？ 2 、安装调试在此安全中，是否是销售合同的重要组成部分？ 3 、如果以往历史经验证明，在客户厂地安装从未出现重大问题，买方均最后签发终验收报告，我们是否可以在发货时确认收入？

回答人：chenyiwei
感觉这个问题首先应当明确是作为销售需要安装的商品，还是建造合同。请根据解释 3 号中的原则判断。如果是需要安装的商品销售，一般应当在终验完成时确认收入。如果采用建造合同模式，且合同履行结果可以可靠估计的，可在合同履行期限内按完工百分比法确认收入。 安装调试是否构成主要义务，取决于安装调试过程中需要发生的成本的大小、技术难度、结果的不确定性程度等因素。但从此处合同约定的付款进度看，很可能是一项重大义务。

提问人：蒋苗苗 时间：2017-04-07 21:15:07
陈老师，如果是化工制造企业，对方客户也比较强势，合同约定一年内产品如果有质量问题随时可以退换货；但是看企业的历史情况，从来没有退货的情况发生，偶尔只有占比很小百分零点零几的比例有过换货的情况，那收入应当什么时候确认呢？

回答人：chenyiwei
在目前情况下，仍可按对方收到货物和验收入库作为收入确认标志。“一年内产品如果有质量问题随时可以退换货”的规定更多地是保护性条款。